臺灣高等法院臺南分院刑事判決　　　　 九十二年度重上更 (四)字第四七六號　Ｃ
　　　上　訴　人
　　　即　被　告　甲　○　○
　　　共　　　同
　　　指定辯護人　本院公設辯護人　丁　○　○
右上訴人等因違反毒品危害防制條例案件，不服臺灣嘉義地方法院八十九年度訴字第
七○○號中華民國九十年十月二十三日第一審判決（起訴案號：臺灣嘉義地方法院檢
察署八十九年度偵字第六二四六號），提起上訴，本院判決後，經最高法院第四次發
回更審，本院判決如左：
      主      文
原判決撤銷。
甲○○連續轉讓第二級毒品，處有期徒刑壹年陸月。又連續販賣第一級毒品，處有期
徒刑拾參年。扣案附表一、二之第一級毒品海洛因、第二級毒品安非他命、附表三編
號五摻有海洛因之香菸壹支，附表三編號一殘留有第一級毒品海洛因、第二級毒品安
非他命之吸管杓子壹支，均沒收銷燬之。扣案前開毒品海洛因外包裝參個、毒品安非
他命外包裝陸個、附表三編號三、四之物、附表四編號一、三之電話均沒收；又販賣
第一級毒品所得新台幣貳仟貳佰元、販賣第二級毒品所得新台幣伍仟元均沒收之，如
全部或一部不能沒收時，以其財產抵償之。應執行有期徒刑拾肆年。扣案附表一、二
之第一級毒品海洛因、第二級毒品安非他命、附表三摻有海洛因之香菸壹支，附表三
編號一殘留有第一級毒品海洛因、第二級毒品安非他命之吸管杓子壹支，均沒收銷燬
之。扣案前開毒品海洛因外包裝參個、毒品安非他命外包裝陸個、附表三編號三、四
之物、附表四編號一、三之電話均沒收；又販賣第一級毒品所得新台幣貳仟貳佰元、
販賣第二級毒品所得新台幣伍仟元均沒收之，如全部或一部不能沒收時，以其財產抵
償之。
乙○○共同販賣第一級毒品，未遂，處有期徒刑捌年。扣案附表一之第一級毒品海洛
因、第二級毒品安非他命，沒收銷燬之。扣案前開毒品海洛因外包裝壹個、毒品安非
他命外包裝貳個、附表四編號一電話均沒收。又販賣第二級毒品所得新台幣壹萬壹仟
元沒收之，如全部或一部不能沒收時，以其財產抵償之。
      事      實
一、甲○○（綽號阿吉）基於概括之犯意，分別於下列時、地無償轉讓第二級毒品安
    非他命：
（一）民國（下同）八十九年三、四月間，在嘉義縣新港鄉埤子頭五十一號黃志成住
      處附近，轉讓約三公克予黃志成施用。
（二）於同年八月底至十月初，在嘉義縣水上鄉寬士村崎子頭一三二號乙○○住處，
      先後三次，每次少許份量供乙○○施用。
（三）同年十月十八日晚上九時三十分許，在嘉義縣水上鄉崎仔頭一三二號三樓，轉
      讓約四．八公克予黃志成施用。
二、甲○○另行起意，意圖營利，基於概括之犯意，分別於八十九年七月中旬、八月
    中旬及同年九月初某日，連續在嘉義縣水上鄉寬士村崎子頭一三二號三樓（第一
    次）、嘉義市○○路及興業路口（第二、三次），各販賣第二級毒品安非他命一
    包與乙○○，每包價格分別為五千元（第一次之五千元價金，乙○○以其申請使
    用之0000000000號行動電話晶片抵付）、二千元及三千元不等。
三、甲○○又承前之意圖營利，基於概括之犯意，連續在下列時、地販賣第一級毒品
    海洛因予丙○○（綽號阿生）（以下三次共計新台幣（下同）三千元，惟丙○○
    尚欠八百元，甲○○實際所得為二千二百元）：
（一）於八十九年十月十日晚上十一時許，經丙○○以0000000000號行動
      電話，撥打甲○○所有之0000000000號行動電話聯絡後，同晚在嘉
      義縣民雄鄉「民雄肉包店」外，以一千元代價販賣一包。
（二）於八十九年十月十四日下午五時許，在嘉義市○○○路皇嘉飯店附近，以一千
      元代價販賣一包。
（三）於八十九年十月十五日晚上六時許，在嘉義市○○路邊，以一千元代價販賣一
      包。
四、乙○○（綽號大川）意圖營利，基於概括之犯意，利用0000000000號
    行動電話與蕭應忠聯絡，連續在下列時、地販賣第二級毒品安非他命予蕭應忠：
（一）於八十九年十月三、四日間晚上十一時許，在嘉義縣水上鄉寬士村崎子頭蝦王
      釣蝦場前，以八千元之代價販賣八公克。
（二）於八十九年十月十日晚上八時許，在前開蝦王釣蝦場，以三千元代價販賣四公
      克。
五、因蕭應忠於八十九年十月十八日晚上八時許，在嘉義市○○路歌琳頓ＫＴＶ店附
    近，為警查獲施用毒品，為誘出販賣毒品者，配合警方指示，以自己使用之00
    00000000號行動電話，撥打乙○○所有0000000000號行動電
    話聯絡乙○○後，稱欲購買五千元安非他命及三千元嗎啡，甲○○與乙○○二人
    乃意圖營利，甲○○承續上開販賣第一級毒品海洛因概括犯意，甲○○及乙○○
    分別承續上開販賣第二級毒品安非他命之概括犯意，其二人基於共同犯意聯絡，
    於當晚在乙○○嘉義縣水上鄉寬士村三鄰崎子頭一三二號住處，由甲○○提供價
    格為三千元之海洛因一包及五千元之安非他命二包予乙○○，於同晚九時卅分許
    ，由乙○○帶至嘉義縣水上鄉寬士村崎子頭蝦王釣蝦場，等候交付上開毒品予蕭
    應忠時，為警當場查獲而未遂，並在乙○○身上扣得附表一之海洛因及甲基安非
    他命。嗣警方隨即循線於同晚十時許，在嘉義縣水上鄉寬士村崎子頭一三二號三
    樓乙○○住處，查獲甲○○、黃志成（另案偵查），並當場扣得甲○○所有之附
    表二海洛因及甲基安非他命、疑似可待因粉末三十點六公克、販賣毒品所用之分
    裝袋一百十個、電子磅砰二個、殘留有海洛因及甲基安非他命之吸管杓子一支、
    摻有海洛因毒品香菸一支、如附表四行動電話八支，並由警方接聽甲○○電話，
    循線查獲丙○○、王念祖、黃志成（均另案偵查）。
六、案經嘉義市警察局第一分局報告臺灣嘉義地方法院檢察署檢察官偵查起訴。
      理      由
一、訊據上訴人即被告甲○○坦承其綽號為「阿吉」，並對如何無償轉讓第二級毒品
    安非他命及販賣第一、二級毒品之犯行供承不諱，惟辯稱：八十九年十月十八日
    在乙○○身上查獲之海洛因、安非他命本來是其所有，是乙○○趁其羈押期間至
    其住處將毒品帶走，並拿去賣給蕭應忠，其並沒有叫乙○○拿去賣給蕭應忠，扣
    案毒品是伊與乙○○合買供共同販售之用云云；上訴人即被告乙○○固坦承綽號
    為「大川」，八十九年十月十八日被查獲時有幫被告甲○○拿附表一之毒品給證
    人蕭應忠，惟矢口否認有何販賣海洛因、安非他命犯行，辯稱：沒有替被告甲○○販賣毒品，且伊於八十九年十月九日經林金源介紹始與蕭應忠認識，不可能於
    同年十月三、四日販賣安非他命予蕭應忠，而十月十八日當日蕭應忠有打很多電
    話說要買海洛因及安非他命，但伊沒有賣給他云云。
二、惟查：
（一）被告甲○○如何於右揭犯罪事實一之時、地連續轉讓第二級毒品甲基安非他命
      予黃志成、乙○○施用之事實，迭據其於警訊、偵查、屢次審理時坦承不諱（
      見偵查卷第十六頁背面、二十三、四頁、原審卷第一三四、二一七頁、本院上
      訴卷第五十七頁、本院更一審卷九十一年六月十三日訊問筆錄），復經證人黃
      志成於警訊、偵查中證述：伊有吸食安非他命之習慣，因為與甲○○為堂兄弟
      ，八十九年十月十八日當日伊又幫甲○○處理涉嫌偽造貨幣罪交保事宜，故甲○○才會無償提供安非他命給伊吸用，但甲○○沒有向伊收錢等語明確（見警
      卷第十八頁反面、偵查卷第十三頁、原審卷第二一八頁），足認被告所為無償
      轉讓安非他命之自白與事實相符，而可信採；至於被告供稱轉讓與証人黃志成
      安非他命之次數為「三、四」次之多，但被告之自白不得做為論罪之唯一依據
      ，尚須調查其他積極証據以資証明。然被告就轉讓安非他命予黃志成次數之自
      白，除其中二次核與証人黃志成之証詞相符外，超過部分尚查無其他積極証據
      足資証明。況經本院質之「為何黃志成說總共拿二次」一節，被告供稱「我忘
      了他給我拿幾次，我只記得拿給他三次以上」等語（見本院前審九十一年六月
      十三日訊問筆錄），另於本院訊問時供稱「黃志成部分我承認，但次數忘記了
      。」等語（見本院九十二年十一月七日準備程序筆錄）。則被告既無法確認轉
      讓安非他命之次數，則其所為轉讓安非他命次數之自白，除其中二次外，其餘
      尚無証據証明，自應認被告無償轉讓安非他命之次數，應為二次，至於第二次
      轉讓之地點黃志成及被告甲○○皆供稱係在嘉縣水上鄉崎仔頭一三二號被告乙○○住處三樓，原審認定係在黃志成住處，自與事實不符。另關於第二次轉讓
      數量，被告甲○○稱當時在吸毒，頭腦昏沉，詳細數量不清楚，故自以黃志成
      所述四．八公克為可採。又被告乙○○於警訊時供稱：被告甲○○有免費提供
      安非他命三至五次等語（見警卷第五頁），於本院更三審時供稱：「（問：是
      否在原審供述曾經向甲○○免費要三至五次安非他命？）答：有的，這是只包
      括抵帳的這次。（問：抵帳部分不算時，應是幾次？）答：扣除抵帳部分外，
      至少應有三次。（問：在何地拿給你？）答：通常都在我家裡拿給我，應在八
      十九年八月底至十月初，確實時間我不記得了，因為這中間有我向他買，他也
      有拿給我吸用，通常都是我身上無錢時，他會分一點給我吸用。」、「他免費
      拿給我的地方有民生社區內路旁、我崎子頭家裡，也有到他住處拿過一次，都
      是拿一點點，都不要錢，先後有四、五次。」等語（見見更三審卷第八十、八
      十一、一七八頁），被告乙○○對於被告甲○○無償提供安非他命之次數及地
      點，供述雖稍有出入，惟對於被告陳春雄確有無償轉讓安非他命供其施用乙情
      ，則始終一致，本院認以其在本院更三審調查時所為之供述較為詳細明確，較
      為可採，認被告甲○○轉讓安非他命與被告乙○○之次數為三次，轉讓之地點
      則為被告乙○○住處即在嘉義縣水上鄉寬士村崎子頭一三二號。
（二）被告甲○○販賣第一級毒品海洛因予丙○○部分：
    (1)被告甲○○如何於右揭犯罪事實二時、地連續販賣第一級毒品海洛因予丙○○
      之犯行，業據其分別於警訊、偵查中坦承：其曾販賣安非他命給丙○○（綽號
      阿生）三次，第一次是八十九年十月十日晚上十一時，在嘉義縣民雄鄉○○路
      邊民雄肉包店外，第二次是同年月十四日下午五時，地點在嘉義市○○○路邊
      ，第三次是在同年月十五日晚上六時，地點嘉義市○○路邊，每次金額均為一
      千元，但因丙○○尚欠其八百元，故其實際拿到二千二百元，第四次即是被查
      獲這次，每次均是丙○○以行動電話0000000000號與其行動電話0
      000000000聯絡（見警訊第四頁正面、反面、偵查卷第十二、十六頁
      ）等情不諱；且經證人丙○○警訊時、偵查、及原審中證述：共向甲○○購買
      四次毒品，第一次是八十九年十月十日晚上十一時在民雄肉包店前面，第二次
      是同年月十四日下午五時在興業西路旁，第三次是同年月十五日下午六時左右
      在博愛路邊，每次均買一小包，一千元，第四次即十月十八日被查獲這次等語
      （見警卷第二十三頁反面、二十四頁、偵查卷第十一頁反面、十二頁、十五頁
      反面、原審卷第一七三頁）。經核被告與証人丙○○二人就被告販賣毒品之時
      間、地點、次數、價格等所為之供詞及証詞，均為一致，可互為佐証。
    (2)再查八十九年十月十八日，丙○○以其電話「0000000000」撥打被
      告甲○○「0000000000」號行動電話欲購買第一級毒品海洛因時（
      即第四次購買毒品部分），適被告甲○○經警查獲，即由警方接聽電話而查獲
      丙○○之事實，復據丙○○証明在卷（見警卷第二十三頁正面、偵查卷第十二
      頁、原審卷二第二二一頁），並經證人即當場執行查緝之警員邱國揚於原審證
      述明確（見原審卷第二二一頁）；且八十九年十月十日，經由証人丙○○以0
      000000000號行動電話，撥打甲○○所有之0000000000號
      行動電話多次聯絡，另同年十月十八日亦有上開二行動電話通話之記錄，復有
      通聯紀錄一份在卷可憑（見偵查卷第四十五頁、原審卷一第四十五頁），足認
      丙○○上開所稱「同年十月十八日以上開二行動電話聯絡購買毒品」等語，與
      事實相符，而可信採。
    (3)被告甲○○於警訊及偵查中雖辯稱：其僅賣安非他命給丙○○云云（見警訊卷
      第四頁正面、偵查卷第十五頁背面）。然此業為丙○○所否認，且証稱：「並
      未向被告甲○○購買安非他命，而係向被告甲○○購買海洛因」等語（見偵查
      卷第十一頁反面起至第十二頁正面、第十五頁反面最後第二行起），「八十九
      年十月十八日該次係購買海洛因」等語（見原審卷二第一七三頁），迄至本院
      經辯護人詰問時仍堅稱「係購買海洛因，並無向被告買過安非他命，伊無吸食
      安非他命」等語（見本院九十二年十二月二十五日審判筆錄）；參諸丙○○為
      警查獲後採尿送驗結果呈「嗎啡陽性反應」，而証人丙○○於八十九年十月十
      八日又以行動電話擬向被告購買「海洛因」，因而為警查獲，已如前述，及被
      告甲○○經警查獲後採尿送驗結果，除呈安非他命陽性反應外，另呈「嗎啡陽
      性反應」等情觀之，足認丙○○施用海洛因已有一段時日，與被告交易毒品之
      次數亦非僅八十九年十月十八日該次，則若果真被告僅係販賣安非他命與丙○○，並無海洛因之交易，衡情丙○○之尿液送驗，應可檢出安非他命陽性之反
      應，乃竟僅檢出「嗎啡」陽性反應，則被告甲○○於警、偵訊供稱「係販賣安
      非他命與証人丙○○，而非海洛因」云云，顯係圖脫免販賣海洛因之重罪、而
      就販賣甲基安非他命輕罪之卸責之詞，自不足採信，是丙○○連續三次向被告
      甲○○購得價值總計三千元之第一級毒品海洛因一情，殊堪採信。
    (4)被告甲○○雖曾辯稱「依通聯紀錄」所載，八十九年十月十四日、十月十五日
      二日並無上開二行動電話之通聯紀錄，足認丙○○所証稱「向其購買海洛因」
      等語不實在云云。另丙○○於原審調查雖亦曾稱「僅在十月十八日查獲當天有
      打電話給甲○○，我只有打這一次而己，我沒有其他行動電話，是嫂仔告訴我
      說甲○○有海洛因，叫我打電話向他要，我打去後，要去拿海洛因時，就被警
      察查獲．．．」、「海洛因都是向嫂仔買的」云云（見原審卷二第一七三頁、
      第一七四頁）。但查依前開通聯紀錄所載，八十九年十月十日，經由証人丙○○以0000000000號行動電話，撥打甲○○所有之00000000
      00號行動電話聯絡次數多達三十餘次，則丙○○上開所稱「僅八十九年十月
      十八日該次以行動電話與被告聯絡」云云，已非實在；再依丙○○於警訊所稱
      「其均係打被告甲○○之0000000000號行動電話與被告甲○○聯絡
      購買毒品」等語觀之（見警訊卷第二十三頁反面），丙○○僅係撥打被告上開
      行動電話購買毒品，至於丙○○究以何電話與被告上開行動電話聯絡，依丙○○之証詞，尚無証據足証均以0000000000號行動電話與被告甲○○
      聯絡；況依被告上開通聯紀錄所載，自八十九年十月十日起至同年月十八日止
      ，除丙○○上開行動電話外，尚有多支電話與被告甲○○聯絡，而丙○○於八
      十九年十月十日既以上開行動電話與被告聯絡多達三十餘次，且八十九年十月
      十四日、十五日距証人丙○○同年月十日購買海洛因之時間，又僅相差短短四
      、五日之時間，則或於同年月十日購買海洛因後，即已約定下次交易之時間，
      或丙○○係以其他電話或利用其他方式與被告甲○○交易，自難以上開通聯紀
      錄同年月十四日、十五日無上開二行動電話之通聯紀錄，即據為被告甲○○有
      利之証據，是丙○○於原審所為上開証詞，既上開與事實不符之處，顯係事後
      迴護被告甲○○之詞，不足採信。
    (5)被告甲○○雖亦曾辯稱其遭警方逮捕後，因毒癮發作，意識不清，故其於警訊
      時所為之供述，係在意識不清之情形下所為之供述，另証人丙○○亦有施用毒
      品之習慣，依理其於接受警方偵訊時，當有如被告甲○○毒癮發作之可能云云
      。但証人即承辦警員邱炳榮、高瑞益均於本院前審証稱：「被告甲○○及証人
      丙○○當時精神狀態良好」等語（見本院更一審卷九十一年七月十一日訊問筆
      錄）；且觀之甲○○及丙○○警訊後，在檢察官偵訊時，亦就被告甲○○販賣
      安非他命或証人丙○○向被告甲○○購買海洛因等情，為與警訊時一致之詞，
      則被告甲○○所辯遭警方逮捕後因毒癮發作，而為不利於己之陳述云云，已無
      可採。況被告甲○○經警逮獲後，第一次製作筆錄時，即拒絕於夜間訊問，嗣
      於同年月十九日上午六時許，始同意製作警訊筆錄，此有該二次警訊筆錄附卷
      足憑。而被告甲○○復又供稱警訊筆錄製作後，迨至隔天（即同年月十九日）
      下午四、五時許才移送地檢署，竟仍為上開與警訊相同之供詞，且就販賣毒品
      之種類，猶明確供稱「係安非他命而非海洛因」（見偵查卷第十五頁反面），
      而証人丙○○則証稱「係向被告買海洛因」等語（見偵查卷第十五頁反面），
      足認被告甲○○、証人丙○○之精神狀態良好，並無意識不清之情事；另被告
      甲○○於本院更三審審理中復辯稱：「警訊筆錄係被警員邱炳榮毆打成傷逼供
      」等情，與前揭所辯：「毒癮發作，意識不清，係在意識不清之情形下所為之
      供述」云云已前後不符，惟經本院向臺灣嘉義看守所調閱被告甲○○入所體檢
      紀錄，並無受傷之記載，有該所體檢表影本附本院更三審卷可稽，且該筆錄係
      出於被告自由意志之陳述，並無逼供情事，亦據承辦員警邱炳榮、邱國揚於同
      次審理中到庭證述明確，被告所辯顯係卸責之詞，並無足取。
（三）被告甲○○就其販賣第二級毒品安非他命與被告乙○○之犯行，坦承於八十九
      年七月中旬在嘉義縣水上鄉寬士村崎子頭一三二號三樓被告乙○○住處，販賣
      安非他命一包與乙○○，價格五千元，由被告乙○○以其申請使用之0000
      000000號行動電話晶片一片抵付價金等情（見原審卷二第二六五、二六
      六頁），被告乙○○於原審亦證稱：「是我吸用毒品，沒有錢，我安非他命是
      向甲○○拿的，甲○○說他有在上網，我就將行動電話的易付卡（按應係指晶
      片）給他抵五千元的安非他命」等語（見原審卷二第二六五頁），於本院更三
      審調查時證稱：「（原審審理時供述有以行動電話預付卡抵付，是指何意？）
      我另外在這二次之前有向甲○○拿過，是在七月中旬認識他不久之後，甲○○
      先拿我的預付卡使用，所以才以五千元的安非他命一包在我寬士村家裡三樓拿
      給我的，重量多少我不清楚。」、「（預付卡價值多少？）我不是用預付卡供
      他使用，是以手機的晶片供他使用，當時申請門號還要錢，他是拿等值的安非
  他命給我，當時申請多少錢我忘記了。」等語（見更三審卷第八十頁），核與
      被告甲○○此部分自白之情節相符，而被告乙○○申請使用之0000000
      000號行動電話為警查獲時，確係被告甲○○在使用，為被告甲○○所自承
      ，復有搜索扣押證明筆錄乙紙可資佐證（見警卷第三十四頁），足見被告甲○○此部分之自白核與事實相符，應可採信；再被告甲○○雖否認分別於八十九
      年八月中旬及同年九月初某日，在嘉義市○○路及興業路口，各販賣第二級毒
      品安非他命一包與被告乙○○，每包價格分別二千元、三千元之情事，惟查，
      被告乙○○於警訊中供稱：「‧‧（我）吸食安非他命之來源是向甲○○購買
      ，計購買二次，時間為八十九年八月中旬、九月初分別在嘉義市○○路與興業
      路口向甲○○購買，每次以每小包三千元，都是我主動打他手機000000
      0000給他而約地點購買」等語（見警卷第十二頁），於原審審理時供稱：
      「我的毒品陸陸續續都是向甲○○買的，有時是我向他買的，有時是他給我的
      。我向他買了三至五次毒品，他也有免費給了三至五次毒品」等語（見原審卷
      二第二四九頁），於本院上訴審供稱：「（你知道甲○○賣毒品？）知道的，
      我向他買過安非他命，至少買過五次，一次二千元到三千元，在嘉義市○○路
      與興業路口買過二次，到他家買過二次，他送到我家一次」、「（甲○○賣你
      的時間？）八十九年七月到十月間」等語（見上訴卷第一０三頁），被告乙○○均供稱有向被告甲○○購買安非他命之情事，僅因時間相隔較久，對於購買
      之次數及價金，稍有出入，嗣於本院更三審時供稱：「（在警訊中供述於八十
      九年八月中旬及九月初向甲○○拿過安非他命二次，每小包三千元，有何意見
      ？）無意見。」「（二次安非他命在何地買的？）二次都在嘉義市○○路及新
      （興之誤）業路口買的，因甲○○租房子在該地附近。」「（如何與甲○○聯
      絡？）打他的0000000000號行動電話聯絡。」「（如何知道甲○○
      有安非他命？）八十九年七月間經朋友介紹認識他，朋友告知他有安非他命來
      源。」「（在原審審理中為何供述是向甲○○買三至五次毒品？）八十九年八
      月中旬及九月初確實有向甲○○買過，我在警訊中之印象比較清楚，其他有再
      向他買過，但已印象模糊，所以才說三至五次。」「（八十九年八月中旬及九
      月初二次購買有無支付金錢？）有的，我都是以現金向他買。」「我都是以行
      動電話與甲○○聯絡，交易地點是在新民路與興業路口，我是有買二次，第一
      次是二千元，第二次是三千元」等語（見本院更三審卷第七十八至八十頁、第
      一七八頁），是被告乙○○以現金向被告甲○○購買安非他命應為二次，第一
      次於八十九年八月中旬，價金二千元，第二次於同年九月初，價金三千元，二
      次購買地點均在嘉義市○○路與興業路口，要堪認定，即被告甲○○亦坦承有
      轉讓安非他命與被告乙○○施用之情事無訛，僅辯稱未向被告乙○○收錢云云
      ，然安非他命價昂物稀，加以政府查緝甚嚴，取得不易，一般人取得毒品，大
      抵供自己施用或販賣與他人，免費提供他人施用者，除與施用者彼此間具有較
      特殊之關係或交情，始較有存在之可能外，而在不具有上述特殊關係之情形下
      ，事實上較為少見，且縱或免費提供他人施用，偶一為之容或有之，若每次均
      免費提供毒品予他人施用，則極為罕見，是被告乙○○供稱其施用之安非他命
      ，有時是向被告甲○○買的，有時是被告甲○○給的，應較合於常情，被告甲○○辯稱沒有向被告乙○○收錢云云，核屬避重就輕之詞，不足採信。
（四）被告乙○○如何於右揭犯罪事實四之時、地連續販賣第二級毒品甲基安非他命
      予蕭應忠之犯行，業經被告乙○○警訊、偵查及原審時坦承：都是蕭應忠主動
      打電話給伊，伊不曾主動找過蕭應忠，被查獲當日是蕭應忠打電話給伊，要伊
      調安非他命及海洛因給他，伊當時告訴蕭應忠說伊沒有貨，是甲○○說他那邊
      有，並在案發當天晚上交給伊，要伊給蕭應忠，海洛因一包三千元，安非他命
      二包五千元（見警訊第十頁、偵查卷第十四頁反面、原審卷第二一九、二四八
      頁）等語甚詳，並經共同被告甲○○於警訊時證稱：乙○○會自行從其這邊拿
      取安非他命，海洛因毒品出去變賣，所得由乙○○自己占有（見警卷第五頁）
      等語，復有證人蕭應忠警訊時證述：伊係向綽號「大川」的男子購買毒品，第
      一次是八十九年十月一日左右，伊到他家去，他拿了約零點六公克的安非他命
      免費給伊試用，另於同年十月三或四日晚上十一時許向他購買八公克，價錢八
      千元，又於十月十日晚上八時許，向他購買四公克，價錢是三千元；「大川」
      就是乙○○等語（見警卷第二十七頁、第二十八頁）；又原審囑託臺灣臺東地
      方法院檢察署訊問結果，證人蕭應忠亦坦承連續二次拿錢給被告乙○○後，由
      被告乙○○打電話調貨而取得二次安非他命等語（見原審卷二第三六三頁），
      且證人蕭應忠於八十九年十月十八日當日中午十一時餘、晚上九時餘，一再打
      電話聯絡向被告乙○○購買毒品，證人蕭應忠知道被告乙○○一直有在施用毒
      品一情，亦經被告乙○○陳明在卷（見原審卷第二四八頁），參以販賣毒品處
      以刑罰極重，眾所皆知，再加上警方查緝嚴厲，衡諸常情，購買管道當隱匿非
      常。本件既因證人蕭應忠供出毒品來源後，配合警方偵辦撥打被告乙○○使用
      之行動電話，於被告乙○○回電時約定販毒交易時地，進而查獲，足見證人蕭
      應忠於查獲前必曾向被告購買毒品，已建立購買毒品管道，否則被告乙○○突
      然接獲證人蕭應忠撥打行動電話購毒，當無立即身攜毒品親赴現場之理。此外
      ，證人蕭應忠雖於臺灣臺東地方法院檢察署證述時，就買受安非他命之時、地
      與警訊所述有所歧異，仍不影響被告乙○○連續二次販賣安非他命之事實認定
      ；再者，証人蕭應忠於八十九年十月十八日為警查獲後，於警訊所為向被告乙○○購買安非他命之次數、時間及數量，因距案發時間較近，記憶當最為清晰
      ；反之，証人蕭應忠於九十年八月二十一日經原審囑託臺灣臺東地方法院訊問
      時，距案發已長達十月餘，則其所為上開陳述，或限於記憶，當無法詳予敘述
      ，是應以証人蕭應忠於警訊所稱於事欄事實四時、地向被告乙○○購得價值總
      計一萬一千元之第二級毒品甲基安非他命一情，較為可採。至被告乙○○雖辯
      稱：伊於八十九年十月九日經林金源介紹始與蕭應忠認識，不可能於同年十月
      三、四日販賣安非他命予蕭應忠一節，惟查蕭應忠於八十九年十月十九日警訊
      時已明確供稱：「我是經過綽號肉丸的男子介紹才認識乙○○的，約（認識）
      一個月的時間，我與他沒有仇恨」，原審囑託臺灣台東地方法院檢察署檢察官
      訊問時蕭應忠亦稱：八十九年九月、十月間即與綽號「大川」之乙○○認識（
      詳警卷第二十八頁、原審卷第三六三頁），是被告乙○○於八十九年九月間即
      與蕭應忠認識，甚為明確，此部分辯解亦不足採。
（五）被告甲○○、乙○○於事實欄五之時、地販賣第一級毒品海洛因、第二級毒品
      安非他命予蕭應忠部分：
    (1)被告甲○○、乙○○如何於右揭犯罪事實五之時、地共同販賣第一級毒品海洛
      因、第二級毒品甲基安非他命予蕭應忠均未遂之事實，業經被告甲○○於偵查
      中坦承：「八十九年十月十八日當日是乙○○拿我的毒品要去賣給蕭應忠，是
      幫我賣的，錢收回來後會拿給我」、「（乙○○共替你賣幾次安非他命）一次
      ，就這一次」等語（見偵查卷第十六頁最後一行起至反面第三行止）；核與共
      同被告乙○○於警訊、偵查及原審供述：「我是八十九年十月十八日下午晚上
      九時三十分在嘉義縣水上鄉寬士村崎仔頭蝦王釣蝦場前持海洛因一小包○‧九
      公克及安非他命二小包七‧八公克要替甲○○販賣給蕭應忠而被警方當場查獲
      ，並查扣安非他命二小包及海洛因一小包。我是幫甲○○拿海洛因及安非他命
      要販售給蕭應忠，安非他命二小包販售新台幣五千元，海洛因每小包販售新台
      幣三千元，當時我在現場蝦王釣蝦場前等候，就被警方查獲，當時沒有收到錢
      」（警卷八十九年十月十九日警訊筆錄）。「過程確實是如此。蕭應忠在中午
      十二時就打電話給我要買安非他命，我就告訴他說我沒有，後來他在晚上八、
      九時又打電話給我，就說要買安非他命及海洛因，我開始時說沒有，他要我幫
      他買，我說我沒有地方可以幫他買，他約我出去談事情，我就騎腳踏車出去。
      是甲○○在晚上八、九時給我的，是蕭應忠要我幫他調，當時甲○○說他有，
      他就叫我拿去交給蕭應忠，價格是海洛因一包三千元，安非他命兩包五千元。
      他叫我用這個價格賣給蕭應忠」（原審卷二第二一八、二一九頁）。於本院前
      審調查時，亦稱「．．．我有幫他（即蕭應忠）買，我有幫他調，我向甲○○
      調的，當天被警察查獲時在我身上搜到的毒品都是甲○○交給我的」等語（見
      本院更一審卷第六十五頁）。另證人即查獲警員邱國揚於原審亦證稱：「十月
      十八日晚上八時我們在玉山路歌林頓ＫＴＶ查獲他（蕭應忠）吸食安非他命，
      就要他配合打電話給乙○○。當時蕭應忠是說他要買安非他命和海洛因，約乙○○在崎子頭蝦王釣蝦場，約定要買三千元海洛因及五千元安非他命。後來在
      晚上九時三十分是乙○○騎腳踏車帶海洛因及安非他命出來，錢還沒有交付。
      我們查獲乙○○身上有海洛因及安非他命」等語（見原審卷二第二一八頁）明
      確。則証人蕭應忠既配合警方打電話與被告乙○○，欲購買上開數量之安非他
      命及海洛因，被告乙○○即向被告甲○○拿得該海洛因、甲基安非他命賣予證
      人蕭應忠等事實，應可認定。
    (2)次查，被告乙○○於偵查中業已供稱：「伊有幫甲○○分裝安非他命，是要拿
      給蕭應忠那包，甲○○給伊，伊就在伊家中分裝成一小包，剛好黃志成剛到伊
      家裡，看到伊在分裝」（見偵查卷第十五頁）等語，核與證人黃志成於警訊時
      證述：「伊到乙○○家中，上樓後看到滿桌的海洛因、安非他命，．．伊見到
      「阿吉」（按即被告甲○○）當時正在吸食海洛因，「大川」（按：即被告乙○○）正在分裝安非他命，當時大川就說要出去」（見警卷第十七頁反面）等
      語相符，是被告乙○○持毒品海洛因、安非他命販賣予證人蕭應忠一情，當為
      被告甲○○所知悉並提供，再證人蕭應忠打被告乙○○電話聯絡購買毒品海洛
      因、安非他命等情，亦經證人即當場執行查緝之警員邱國揚於原審證稱：「十
      月十八日晚上八時渠等是在玉山路歌林頓ＫＴＶ查獲蕭應忠吸食安非他命，就
      要他配合打電話給乙○○，聯絡他。當時蕭應忠是說他要買安非他命和海洛因
      ，約乙○○在蝦王釣蝦場，約在當晚九時三十分是乙○○騎腳踏車帶海洛因及
      安非他命出來」（見原審卷二第二一八頁）等語在卷。按以自己共同犯罪之意
      思，參與犯罪構成要件或構成要件以外之行為，或以自己共同犯罪之意思，事
      前同謀，而由其中部分之人實施犯罪之行為者，固為共同正犯，即以幫助他人
      犯罪之意思，而參與犯罪構成要件之行為，亦屬共同正犯之範疇。查被告甲○○就被告乙○○將其所有安非他命、海洛因賣與証人蕭應忠之情既為知悉，猶
      提供上開安非他命及海洛因供被告乙○○販賣，而被告乙○○不論是否取得酬
      勞，因其係自共同被告甲○○處取得海洛因、安非他命售與證人蕭應忠，已參
      與販賣海洛因之構成要件行為，而提供毒品之人又係基於營利之意思賺取差價
      利潤，則被告乙○○與被告甲○○就犯罪事實五販賣毒品海洛因、甲基安非他
      命予證人蕭應忠部分，應有犯意之聯絡及行為之分擔，均為共同正犯，亦堪認
      定。
    (3)被告甲○○雖辯稱伊無與乙○○共同販賣第一級、第二級毒品予蕭應忠之情事
      ，係乙○○自己拿出去販售，當時伊在羈押中不可能將毒品交付乙○○云云。
      惟依證人黃志成及被告乙○○所稱，被告甲○○當知悉被告乙○○持毒品海洛
      因、安非他命販賣予蕭應忠之情事，已如上所述，復查，被告甲○○於八十九
      年十月十七日晚間十一時二十分許，在嘉義縣中埔鄉○○路三十九巷口，為警
      查獲持有千元偽鈔涉有偽造有價證券罪嫌乙案，經臺灣嘉義地方法院檢察署於
      同年十月十八日晚上八時三十八分訊問完畢，准以五萬元交保，於同日晚上八
      時四十五分交保獲釋等情，業經本院更三審調取該署八十九年度偵字第六二三
      ○號卷覆核無訛，有嘉義縣警察局中埔分局刑事案件報告書、臺灣嘉義地方法
      院檢察署訊問筆錄、被告具保責付辦理程序單、收受刑事保證金通知及收據等
      在卷可證（見本院更三審卷第一三三至一四一頁），足見被告乙○○於本院更
      三審審理時供稱：「我那時幫甲○○交保回來，蕭應忠打電話過來說要買安非
      他命．．」等語，由被告甲○○上開案件辦理交保之期日，確為「八十九年十
      月十八日」觀之，苟非確有被告乙○○供述之上開情事，則被告乙○○之記憶
      當無如此清楚之可能；再由被告甲○○交保完成之時間為當晚八時四十五分許
      ，而由嘉義地方法院檢察署駕車返回被告乙○○上開住處，所需時間當不超過
      二十分鐘，是於同晚九時三十分許，被告乙○○攜帶海洛因及安非他命前往「
      蝦王釣蝦場」與證人蕭應忠交易時，被告甲○○早已返回被告乙○○住處無疑
      ，被告甲○○自有可能同意被告乙○○將其所有之海洛因及安非他命，持往販
      賣與證人蕭應忠，益見被告乙○○前開供述，尚非無據，從而被告甲○○上開
      所辯核屬卸責之詞，要難採信。
    (4)再販賣毒品，不以販入後復行賣出為構成要件，僅須以營利為目的將毒品販入
      或賣出，有一及此，其犯罪即屬完成（最高法院二十五年非字第一二三號、六
      十八年臺上字第六○六號判例、八十年臺上字第四九九二號判決參照），惟若
      施用毒品者係配合警方向被告偽稱欲再購買毒品，實際上其雖無購買毒品之真
      意，惟被告與施用毒品者聯絡後，既已依約攜帶毒品前往交易，其即有販賣毒
      品之故意，並已著手實施販賣毒品之行為，僅因購毒者無購買之真意，且遭埋
      伏之員警當場逮獲致未完成販賣該毒品之行為，惟仍應構成販賣毒品未遂罪（
      參見最高法院八十四年度臺覆字第一八一號、八十七年度臺上字第三二０六號
      判決、八十五年度第四次刑事庭會議決議）。本件證人蕭應忠係因遭警方查獲
      後，經警授意下引誘被告乙○○出面販賣第一級毒品海洛因、第二級毒品安非
      他命，被告乙○○與被告甲○○即因而基於共同犯意之聯絡，而由被告乙○○
      攜帶第一級毒品海洛因及第二級毒品安非他命前往交易，被告乙○○、甲○○
      雖有賣出之意，但蕭應忠並無買入毒品之真意，是雙方意思表示無從為一致，
      被告甲○○與被告乙○○此次共同販賣安非他命及海洛因之行為，僅為未遂。
    (5)綜上所述，足認被告甲○○、乙○○於犯罪事實五之時、地共同販賣毒品海洛
      因、安非他命均未遂犯行明確，被告甲○○辯以係被告乙○○自行拿其海洛因
      、安非他命販賣云云，被告乙○○辯稱僅係代證人蕭應忠調貨，並無共同販賣
      云云，自難採信。
（六）查證人黃志成、丙○○、蕭應忠經查獲後，於八十九年十月十九日採尿送驗結
      果，證人黃志成確呈第二級毒品安非他命陽性反應，證人丙○○確呈嗎啡反應
      （海洛因在體內代謝為嗎啡），此有嘉義市衛生局尿水中麻醉藥品委託檢驗報
      告書（序號：898號）一份（見偵查卷第二十一頁），證人蕭應忠確呈第二級
      毒品安非他命陽性反應，此有嘉義市衛生局尿水中麻醉藥品委託檢驗報告書（
      序號：897號）一份可佐（詳原審卷第一八四頁），並有扣案如附表一、二之
      第一級毒品海洛因、第二級毒品甲基安非他命可按（鑑定結果如附表一、二所
      載），及供犯罪所用之0000000000（附表四編號一）、00000
      00000（附表四編號三）行動電話扣案可證，及附表三販賣毒品所用之分
      裝袋一百十個、電子磅砰二個、殘留有海洛因及甲基安非他命之吸管杓子一支
      （鑑驗結果見附表三所載）扣案可證，被告二人前開犯罪事實之犯行益徵明確
      。
（七）末查，被告甲○○於本院準備程序時供稱：「海洛因六十公克，九萬五千元，
      安非他命六十五公克，二萬六千元購入」、「（利潤如何？）海洛因一公克我
      們一千五百元買入，大約以二千元出售，賺取差價五百元，安非他命一公克買
      入八百元，一千元出售，賺二百元。」等語（見本院九十二年十二月二十五日
      審理筆錄），而被告乙○○於八十九年十月三、四日間以八千元之代價販賣安
      非他命八公克、同年月十日以三千元代價販賣安非他命四公克予蕭應忠，及同
      年月十八日，蕭應忠佯稱欲購買五千元安非他命及三千元嗎啡，為警在乙○○
      身上查獲扣得海洛因一包，驗後淨重○．五二公克，安非他命二包驗後淨重七
      ．○八公克等情業如上所述，堪認被告等確係販賣海洛因每公克賺取約五百元
      之差價，安非他命每公克賺取約二百元之差價，藉此而牟取利益，於著手販出
      時具有營利之意圖，堪以認定。
（八）綜上所述，被告甲○○、乙○○前開所辯無非事後卸責之詞，委無足採，本件
      事證明確，被告等前開犯行堪予認定。
三、按海洛因、安非他命分別係毒品危害防制條例第二條第一項第一款、第二款所定
    之第一級毒品、第二級毒品。核被告甲○○所為，係犯毒品危害防制條例第八條
    第二項轉讓第二級毒品罪（犯罪事實一部分）、第四條第一項、第五項之販賣第
    一級毒品既遂、未遂罪（犯罪事實二、五部分）、第四條第二項、第五項之販賣
    第二級毒品既遂、未遂罪（犯罪事實三、五部分）。被告乙○○所為，係犯毒品
    危害防制條例第四條第五項、第一項販賣第一級毒品未遂罪（犯罪事實五部分）
    、第四條第五項、第二項之販賣第二級毒品既遂、未遂罪（犯罪事實四、五部分
    ）。起訴法條就被告乙○○部分固未引用毒品危害防制條例第四條第一項，惟於
    起訴犯罪事實中則已載明，自應認已經公訴人起訴；又被告甲○○轉讓第二級毒
    品予被告乙○○，及販賣第二級毒品予被告乙○○之事實，起訴書雖未論列，然
    因與被告甲○○前開犯罪事實一、五之事實，分別具有連續犯之裁判上一罪關係
    ，本院自得併予裁判，均附此敘明。被告二人間，就上開犯罪事實五部分，有犯
    意聯絡及行為分擔之事實，皆應依刑法第二十八條規定論以共同正犯。被告甲○○、乙○○持有第一級毒品海洛因、第二級毒品甲基安非他命之低度行為，應分
    別為轉讓第二級毒品、販賣第一級毒品、第二級毒品之高度行為所吸收，不另論
    罪。公訴人雖認被告二人另涉有毒品危害防制條例第五條第一項、第二項意圖販
    賣而持有第一級毒品海洛因、第二級毒品甲基安非他命犯行，惟被告二人以一行
    為而持有扣案之第一級毒品海洛因、第二級毒品甲基安非他命，於共同著手販賣
    予證人蕭應忠時，其中一部分毒品既經著手販賣，而論以販賣毒品罪，不論既遂
    或未遂結果，其持有毒品之低度行為，自應為販賣之高度行為所吸收，不再論以
    意圖販賣而持有罪。被告甲○○先後多次販賣第一級、第二級毒品既遂、未遂，
    及多次轉讓第二級毒品犯行，均時間緊接，所犯係構成要件分別相同之罪名，顯
    係各基於概括犯意反覆為之，依刑法第五十六條規定，均為連續犯，應分別論以
    一販賣第一級毒品既遂罪、販賣第二級毒品既遂罪及轉讓第二級毒品罪。除法定
    本刑死刑、無期徒刑依法不得加重外（即販賣第一級、第二級毒品罪部分），其
    餘法定刑則加重其刑。被告乙○○先後販賣第二級毒品既遂、未遂，時間緊接，
    所犯係構成要件相同之罪名，顯係基於概括犯意為之，依刑法第五十六條規定，
    為連續犯，應從一重論以販賣第二級毒品既遂一罪，除法定本刑無期徒刑依法不
    得加重外，其餘法定刑則加重其刑。又被告甲○○、乙○○於八十九年十月十八
    日共同販賣第一級毒品海洛因、第二級毒品安非他命未遂部分，係証人蕭應忠打
    電話同時向被告乙○○購買海洛因、安非他命，並由被告甲○○提供前開毒品後
    ，由被告乙○○持海洛因、安非他命前往交易地點，則被告甲○○、乙○○本次
    之行為，顯係一行為而觸犯二罪名，為想像競合犯。再被告甲○○前開所犯連續
    販賣第一級、第二級毒品罪、被告乙○○前開連續販賣第二級毒品部分與八十九
    年十月十八日販賣海洛因、安非他命未遂部分之犯行，依「先連續後想像競合之
    原則」，被告甲○○應從一重之連續販賣第一級毒品既遂罪處斷，被告乙○○應
    從一重之販賣第一級毒品未遂罪處斷。被告乙○○著手於販賣第一級毒品而未遂
    ，應依刑法第二十六條前段按既遂犯之刑減輕其刑。被告甲○○所犯上開連續轉
    讓第二級毒品罪、連續販賣第一級毒品既遂罪二罪間，犯意各別，行為互殊，犯
    罪構成要件亦不同，應予分論併罰。
四、原審予以論罪科刑，固非無見。但查（一）、原審對於被告甲○○轉讓第二級毒
    品（事實欄一(三)）及販賣第二級毒品（事實欄三）予被告乙○○部分，未併予審
    理，尚有未合。（二）、被告乙○○、甲○○八十九年十月十八日販賣第一級毒
    品、第二級毒品部分係為想像競合犯，原審予以分論併罰，已有不當；（三）、
    再依先連續後想像競合之原則，被告甲○○僅論以連續販賣第一級毒品既遂罪，
    被告乙○○僅論以販賣第一級毒品未遂罪。原審另又論以販賣第二級毒品未遂及
    既遂罪，亦有未當。（四）、再刑有加重、減輕事由時，應先加後減之者，係指
    所犯為同一罪而言。本件被告甲○○犯罪事實二、五販賣第一級毒品部分，雖有
    既、未遂之分，但論以連續犯後而加重其刑，自無再就其所犯未遂部分予以減輕
    其刑，並先加後減之適用；另被告乙○○犯罪事實四、五販賣第一級毒品未遂、
    第二級毒品既、未遂，亦無先加後減其刑之適用，乃原審均先予加重後再行減輕
    ，均有未洽。（五）、被告甲○○僅無償提供二次安非他命與黃志成施用，原審
    僅依被告之自白而認被告甲○○轉讓四次毒品安非他命予黃志成，亦有疏忽。（
    六）、附表三編號二之疑似可待因粉末一包，經鑑定結果無毒品成分，原審竟為
    沒收之諭知；另附表二、三及附表四編號三之行動電話，為被告甲○○所有，與
    被告乙○○之犯罪無關，原審於被告乙○○部分之主文下竟為沒收之諭知，均有
    未當。（七）、原判決認定被告甲○○販賣第一級毒品所得為三千元，而於主文
    諭知沒收，如全部或一部不能沒收時，以其財產扺償之。但原判決於理由引用被
    告甲○○所供「因丙○○尚欠八百元，故其實際所得為二千二百元」等語，為論
處被告甲○○犯罪之依據。則甲○○販賣第一級毒品海洛因予丙○○之總價格雖
    為三千元，但其實際所得為二千二百元。原判決卻就三千元全部認定為販賣第一
    級毒品所得，而為沒收之諭知，難認適法。（八）、被告甲○○於本院訊問時供
    稱被警方查獲之電子秤有二個，而依搜索扣押筆錄所載，警方在乙○○住處扣得
    甲○○所有之電子秤計有二個，另卷附之扣押物品清單亦記載電子秤二個（見警
    卷第三四頁、偵查卷第九頁），惟原判決附表三編號四卻誤載電子秤一個，亦有
    違誤。
五、被告等上訴意旨否認犯罪，並以前開情詞指摘原判決不當，雖無理由，但原判決
    既有上開可議之處，自應由本院予以撤銷改判。爰審酌被告甲○○因偽造貨幣罪
    犯行經本院判處有期徒刑三年（參見本院九十年度上訴字第五０七號判決），被
    告乙○○曾違反肅清煙毒條例罪，經判決有罪免刑，有臺灣嘉義地方法院檢察署
    刑案資料查註紀錄表、臺灣高等法院被告全國前案紀錄表各一份在卷可按，竟無
    視於毒品對於健康之戕害及國家杜絕毒品犯罪之禁令，復販賣毒品與他人施用，
    惡性非輕，先後販賣數次（包括既遂、未遂），查獲之第一級毒品海洛因驗後淨
    重高達四十七‧二九公克（○‧五二公克、四六‧七七公克）、第二級毒品甲基
    安非他命達六十五‧○八公克（七‧○八公克、五八公克），其等犯行對於社會
    國家之危害至深且鉅，本應從重量刑，惟念被告甲○○犯後態度良好，販賣第一
    級毒品予丙○○雖有三次，但每次交易僅一千元，所得除丙○○尚欠之八百元之
    外，僅得二千二百元，衡情量處法定最低刑無期徒刑尚嫌過重，爰依刑法第五十
    九條酌減其刑，並斟酌被告甲○○、乙○○等犯罪之動機、目的、方法，及犯後
    態度等一切情狀，分別量處如主文第二項、第三項所示之刑，就被告甲○○部分
    並定其應執行之刑。
六、扣案附表一、二之第一級毒品海洛因、第二級毒品安非他命係經查獲之毒品（鑑
    驗結果詳附表一、二），應依毒品危害防制條例第十八條第一項前段規定宣告沒
    收銷燬之。另扣案摻有海洛因之香菸一支（鑑驗結果詳附表三），既摻有毒品海
    洛因，吸管杓子一支（即附表三編號一）既有第一級毒品海洛因、第二級安非他
    命殘留，亦查無可明顯析離之情事，自應視為毒品海洛因（司法院（83）廳刑一
    字第○七五六八號），亦依毒品危害防制條例第十八條第一項前段宣告沒收銷燬
    之。扣案之附表一、二之第一級毒品海洛因之外包裝三個、第二級毒品安非他命
    之外包裝六個，0000000000，0000000000行動電話（即附
    表四編號一、三）、電子磅砰二個（附表三編號四）均係供被告甲○○或乙○○
    販賣第一級或第二級毒品所用之物，均應依毒品危害防制條例第十九條第一項規
    定宣告沒收。再扣案之分裝袋一百十個（附表三編號三），為被告甲○○所有，
    為被告甲○○供明在卷，且數量甚多，另依被告乙○○於偵查中供稱：伊有幫甲○○分裝安非他命，是要拿給蕭應忠那包，甲○○給伊，伊就在伊家中分裝成一
    小包，剛好黃志成剛到伊家裡，看到伊在分裝（見偵查卷第十五頁）等語，及證
    人黃志成於警訊時證述：伊到乙○○家中，上樓後看到滿桌的海洛因、安非他命
    ，．．伊見到「阿吉」（即被告甲○○）當時正在吸食海洛因，「大川」（即被
    告乙○○）正在分裝安非他命，當時大川就說要出去（見警卷第十七頁反面）等
    語，足認上開扣案之分裝袋係供被告甲○○販賣第一、二級毒品所用之物，應依
    刑法第三十八條第一項第二款規定沒收之。被告甲○○販賣第一級毒品海洛因予
    證人丙○○所得之二千二百元（一次一千元，共三次，但丙○○尚欠八百元，故
    實際所得為二千二百元），販賣第二級毒品安非他命予被告乙○○所得之五千元
    （第二次二千元、第三次三千元，至第一次所得乙○○用以抵償之行動電話晶片
    已隨附表四編號三之行動電話一併沒收，不另在此宣告沒收），被告乙○○販賣
    第二級毒品安非他命予證人蕭應忠所得之一萬一千元（一次八千元、一次三千元
    ），亦均應依毒品危害防制條例第十九條第一項之規定宣告沒收，如全部或一部
    不能沒收時，並以其財產抵償之。至扣案之疑似可待因粉末，經鑑驗結果，並無
    毒品成分，此有附表三鑑驗報告書一份可憑，爰不為沒收宣告；附表四編號二、
    四、五、六、七、八並無積極證據足資證明係供販賣毒品所用之物，均不另為沒
    收之宣告，附此敘明。
七、公訴意旨另以：被告甲○○於八十九年五月間，在不詳地點，以每包三千元之代
    價，販賣安非他命予王念祖；另被告甲○○自八十九年三、四月間起至同年十月
    十八日止，除前開二次無償提供第二級毒品安非他命與黃志成施用外，復又無償
    提供一、二次（合計三、四次）第二級毒品安非他命與黃志成施用。因認被告甲○○涉有毒品危害防制條例第四條第二項販賣第二級毒品罪嫌及同條例第八條第
    二項轉讓毒品罪嫌云云。
（一）按被告未經審判證明有罪確定前，推定其為無罪。犯罪事實，應依證據認定之
      ，無證據不得認定其犯罪事實；又不能證明被告犯罪者，應諭知無罪之判決，
      刑事訴訟法第一百五十四條、第三百零一條定有明文。訊據被告甲○○堅決否
      認有何右揭販賣第二級毒品安非他命與王念祖之事實，辯稱：並不認識王念祖
      ，亦未販賣安非他命給他等語。經查：證人王念祖於警訊時證稱：係以家中的
      000000000電話，打給「阿吉」的0000000000號行動電話
      ，向他表示要購買安非他命等語（警卷第卅二頁），0000000000行
      動電話係由被告乙○○申請，被告甲○○使用，雖經被告乙○○陳明在卷，然
      該行動電話係於八十九年六月十七日始由被告乙○○向遠傳電信股份有限公司
      申請，此有該公司八十九年十二月廿六日以遠傳八十九（客發）字第五一二六
      八號函附之申請人資料一份附卷可參（見原審卷第一○六頁以下），則證人王
      念祖豈能於八十九年五月間即向被告甲○○以此行動電話聯絡購毒，是證人王
      念祖前開證述，存有重大瑕疵而難遽以採信。被告甲○○所辯並非無據。
（二）再按被告之自白，不得作為有罪判決之唯一證據，仍應調查其他必要之證據，
      以察其是否與事實相符，刑事訴訟法第一百五十六條第二項定有明文。然被告
      甲○○就轉讓安非他命次數之自白，除其中二次核與証人黃志成之証詞相符外
      ，超過部分尚查無其他積極証據足資証明。況經本院前審訊問時質之「為何黃
      志成說總共拿二次」一節，被告供稱「我忘了他給我拿幾次，我只記得拿給他
      三次以上」等語（見本院更二審九十一年六月十三日訊問筆錄）。則被告既無
      法確認轉讓安非他命之次數，則其所為轉讓安非他命次數之自白，除其中二次
      外（即前開有罪部分外），其餘尚無証據証明。
（三）此外，復查無其他積極証據足証被告甲○○有何此部分之犯行，揆諸首揭說明
      ，應認其犯罪自屬不能證明，本應為無罪判決之諭知，惟公訴人認與前開起訴
      成罪部分，有連續犯之裁判上一罪關係，爰均不另為無罪之諭知。
據上論結，應依刑事訴訟法第三百六十九條第一項前段、第三百六十四條、第二百九
十九條第一項前段、毒品危害防制條例第四條第一項、第二項、第五項、第八條第二
項、第十八條第一項前段、第十九條第一項、刑法第十一條前段、第二十八條、第五
十六條、第五十五條前段、第五十九條、第二十六條前段、第五十一條第五款、第三
十八條第一項第二款，判決如主文。
本案經檢察官廖椿堅到庭執行職務。
中    華    民    國      九十三      年      一      月      八        日
                                  臺灣高等法院臺南分院刑事第二庭
                                      審判長法官  林    勝    木
                                            法官  葉    居    正
                                            法官  莊    俊    華
右正本證明與原本無異。
如不服本判決，應於判決送達後十日內向本院提出上訴狀，其未敘述理由者並應於提
出上訴狀後十日內向本院補提理由書（應附繕本)。
                                      法院書記官  吳    秋    賢
中    華    民    國      九十三      年      一      月      九        日
附表一：
┌───────────────────────────────────┐
│編號           包裝袋數   所有人                 重    量             │
├───────────────────────────────────┤
│一   海洛因    一袋    甲○○（包裝註明乙○○） 驗餘淨重○‧五二公克  │
│  （電腦條碼000000000）                         包裝重○‧三九公克。  │
│ （見原審卷第六頁、法務部調查局鑑定通知書八十九年十一月廿日（89）陸一 │
│字第八九一八○三四七號。）                                            │
├───────────────────────────────────┤
│二   安非他命  二包    甲○○（包裝註明乙○○） 驗餘淨重七‧○八公克  │
│                                                包裝重○‧六三公克    │
│ （見原審卷第一一一頁，法務部調查局鑑定通知書九十年一月十五日（90）陸 │
│（一）字第八九一○○七四三號。）                                      │
└───────────────────────────────────┘
附表二：
┌───────────────────────────────────┐
│編號           包裝袋數   所有人                 重    量             │
├───────────────────────────────────┤
│一   海洛因    二袋    甲○○（包裝註明甲○○）驗餘淨重四六‧七七公克 │
│（電腦條碼000000000）                          包裝重一‧八○公克。   │
│                          （純度七七‧五二％，純質淨重三六‧二六公克）│
│（見偵卷第卅四頁，法務部調查局鑑定通知書八十九年十一月廿三日（89）陸一│
│字第八九一八○四八七號。）                                            │
├───────────────────────────────────┤
│二 甲基安非他命  四包  甲○○（包裝註明甲○○）驗餘淨重五八公克       │
│                                               包裝重一‧九二公克     │
│ （見原審卷第一一一頁，法務部調查局鑑定通知書九十年一月十五日（90）陸 │
│（一）字第八九一○○七四三號。）                                      │
└───────────────────────────────────┘
附表三：
┌───────────────────────────────────┐
│編號   送驗物     所有人            說   明（鑑驗結果）               │
├───────────────────────────────────┤
│一  吸管勺子一支  甲○○     有第一級毒品海洛因、第二級毒品甲基安非他 │
│                             命殘留。                                 │
│ （見原審卷第一一一頁，法務部調查局鑑定通知書九十年一月十五日（90）陸 │
│（一）字第八九一○○七四三號。）                                      │
├───────────────────────────────────┤
│二  註明「可待因」之粉末一包        無毒品反應                        │
│三  分裝袋一一○個                  無毒品反應                        │
│（均見原審卷第一一一頁，法務部調查局鑑定通知書九十年一月十五日（90）陸│
│（一）字第八九一○○七四三號。）                                      │
│四  電子磅秤二個                    無毒品反應                        │
├───────────────────────────────────┤
│五  摻有海洛因之香菸一支       鑑驗結果有第一級毒品海洛因殘留         │
│（見原審卷第三八七頁，法務部調查局鑑定通知書九十年九月廿日（90）陸（一│
│）字第九○○五四四七八號）。                                          │
└───────────────────────────────────┘
附表四：
┌───────────────────────────────────┐
│編號        行動電話號碼         所有人              備     註        │
├───────────────────────────────────┤
│0          0000000000           乙○○                               │
├───────────────────────────────────┤
│0          0000000000           甲○○                               │
├───────────────────────────────────┤
│0          0000000000           甲○○（申請人為乙○○）             │
├───────────────────────────────────┤
│0          0000000000           甲○○                               │
├───────────────────────────────────┤
│0          0000000000           甲○○                               │
├───────────────────────────────────┤
│0          0000000000           乙○○                               │
├───────────────────────────────────┤
│0          0000000000           甲○○                               │
├───────────────────────────────────┤
│0          0000000000           黃志成                               │
└───────────────────────────────────┘
